臺灣彰化地方法院刑事判決　　　　　　　 94年度易字第950號
公　訴　人　臺灣彰化地方法院檢察署檢察官
被　　　告　甲○○
　　　　　　　　　　（現另案於臺灣嘉義監獄鹿草分監執行）
上列被告因竊盜案件，經檢察官提起公訴（九十四年度偵字第五
六五九號）及移送併案（九十四年度偵字第六二二九號、第六三
八六號，嘉義地方法院檢察署九十四年度偵字第六三六一號），
本院裁定改依簡式審判程序判決如下：
    主  文
甲○○連續攜帶兇器竊盜，處有期徒刑壹年陸月。扣案之鐵撬、
大型破壞剪、中型破壞剪、銅線切斷剪、破壞剪各壹支及鑰匙、
開山刀各壹把均沒收。
    事  實
一、甲○○因缺錢花用，竟基於意圖為自己不法所有之概括犯意
　　，先後為下述犯行：
（一）於民國九十四年七月十七日晚上十一時許，駕駛車牌號碼
      ＴＸ─一七○九號自小客車，前往雲林縣西螺大橋南岸河
      堤便道臺灣電力公司設立之復興三十東十六幹電線桿處後
      ，即持客觀上足供兇器使用之鐵撬、大型破壞剪、中型破
      壞剪、銅線切斷剪、破壞剪各一支及開山刀一把等物，竊
      取臺灣電力公司所有之電纜線一批（共約二十七公斤）。
（二）於九十四年七月十八日凌晨一時三十分許，駕駛車牌號碼
      ＴＸ─一七○九號自小客車，前往雲林縣西螺大橋南岸河
      堤便道臺灣電力公司設立之復興三十東十八幹電線桿處，
      持同上工具，竊取臺灣電力公司所有之電纜線一批（共約
      二十公斤）。
（三）於九十四年七月十九日凌晨一時三十分許及二時許，駕駛
      車牌號碼ＴＸ─一七○九號自小客車，先後前往彰化縣埤
      頭鄉臺灣電力公司所設立之庄子幹二○Ｙ一五Ｋ三一八七
      ＦＢ九八號、二○Ｙ一四Ｋ三一八七ＦＢ六八號電線桿處
      ，持同上工具，竊取臺灣電力公司所有之電纜線各一批（
      共約一百零一公斤）。
（四）於九十四年十月十日凌晨二時許，在嘉義市○區○○里○
      ○街之圍牆旁，以其所有之鑰匙一把，竊取停放於該處之
      丙○○○所有之車牌號碼ＳＣ─○四四九號自小客車。
    嗣先於九十四年七月十九日上午六時五十分許，甲○○駕駛
    車牌號碼ＴＸ─一七○九號自小客車載運前揭所竊得之電纜
    線，行經彰化縣埤頭鄉○○村○○○路三一二號前，因形跡
    可疑，為警盤查查獲，並在該部車上扣得其所有供犯本案所
    用之鐵撬、大型破壞剪、中型破壞剪、銅線切斷剪、破壞剪
    各一支及開山刀一把等物；再於九十四年十月十五日凌晨一
    時三十分許，其因另案為警緝獲後，為警循線查悉其上開竊
    車犯行，並扣得其所有供犯本案所用之鑰匙一把。
二、案經彰化縣警察局溪湖分局報告臺灣彰化地方法院檢察署檢
    察官偵查起訴暨該署檢察官及臺灣嘉義地方法院檢察署檢察
    官先後移送併案審理。
    理  由
一、訊據被告甲○○對於上揭犯罪事實坦承不諱，核與證人洪明
    春、乙○○、丙○○○於警詢時所證述之情節相符，此外，
    復有贓物認領保管單四紙、車輛竊盜資料表一紙附卷可按，
    以及鐵撬、大型破壞剪、中型破壞剪、銅線切斷剪、破壞剪
    各一支及鑰匙、開山刀各一把扣案足資佐證，足徵被告之自
    白與事實相符。綜上，本件事證已臻明確，被告上揭犯行堪
    以認定。
二、核被告甲○○所為如事實欄（一）、（二）、（三）所示之
    犯行，係犯刑法第三百二十一條第一項第三款之加重竊盜罪
    ；所為如事實欄（四）所示之犯行，係犯刑法第三百二十條
    第一項之普通竊盜罪。被告先後四次加重竊盜及一次普通竊
    盜犯行，時間緊接，所犯基本構成要件相同，顯係基於概括
    之犯意反覆為之，為連續犯，依刑法第五十六條，應以該法
    第三百二十一條第一項第三款之加重竊盜一罪論，並加重其
    刑。另前開犯罪事實，原起訴書所漏列部分，與已載明起訴
    部分，有裁判上一罪之關係，亦為起訴之效力所及，故本院
    自應併予審理，附此說明。爰審酌被告年輕力壯，不思正當
    方式謀生，竟一再行竊，危害社會治安，且竊取電纜線後，
    將使附近居民停電，造成生活上極大之不便及經濟上之損失
    ，及其犯罪之動機、目的、手段、方法、所得、犯後坦承犯
    行、態度良好等一切情狀後，量處如主文所示之刑。扣案之
    鐵撬、大型破壞剪、中型破壞剪、銅線切斷剪、破壞剪各一
    支及鑰匙、開山刀各一把，為被告所有供犯本案所用之物，
    業據被告供承在卷，爰依刑法第三十八條第一項第二款之規
    定宣告沒收。
據上論斷，應依刑事訴訟法第二百七十三條之一第一項、第二百
九十九條第一項前段，刑法第五十六條、第三百二十一條第一項
第三款、第三十八條第一項第二款，判決如主文。
本案經檢察官林士富到庭執行職務。
中　　華　　民　　國　　94　　年　　12　　月　　30　　日
                        臺灣彰化地方法院刑事第三庭
                            法      官  紀佳良
以上正本證明與原本無異。
如不服本判決，應於判決送達後十日內，向本院提出上訴狀（須
附繕本）。
告訴人或被害人對於判決如有不服具備理由請求檢察官上訴者，
其上訴期間之計算係以檢察官收受判決正本之日期為準。
中　　華　　民　　國　　95　　年　　1 　　月　　2 　　日
                            書  記  官  陳錫威
附錄本案論罪科刑法條：
刑法第三百二十一條：
犯竊盜罪而有左列情形之一者，處六月以上、五年以下有期徒刑
：
一、於夜間侵入住宅或有人居住之建築物、船艦或隱匿其內而犯
之者。
二、毀越門扇、牆垣或其他安全設備而犯之者。
三、攜帶兇器而犯之者。
四、結夥三人以上而犯之者。
五、乘火災、水災或其他災害之際而犯之者。
六、在車站或埠頭而犯之者。
前項之未遂犯罰之。
